臺灣彰化地方法院刑事判決　　　　　　100年度易字第902號
公　訴　人　臺灣彰化地方法院檢察署檢察官
被　　　告　朱文山
上列被告因毒品危害防制條例案件，經檢察官提起公訴（100年
度毒偵字第928號），本院依簡式審判程序判決如下：
    主  文
朱文山施用第貳級毒品，累犯，處有期徒刑陸月，如易科罰金以
新台幣壹仟元折算壹日。
    事  實
一、朱文山前於民國（下同）88年間因施用毒品案件，經法院裁
    定送執行觀察、勒戒後，因認有繼續施用毒品之傾向，再以
    裁定令入戒治處所施以強制戒治，嗣經裁定停止戒治，所餘
    期間付保護管束，復經裁定撤銷保護管束施以強制戒治，於
    90年4月6日執行完畢釋放，並由台灣彰化地方法院檢察署檢
    察官以90年度戒毒偵字第676、677、678號為不起訴處分確
    定。朱文山又於前開強制戒治執行完畢釋放後5年內之91年
    間，因施用毒品案件，經同署檢察官聲請強制戒治並提起公
    訴，聲請強制戒治部分，經裁定令入戒治處所施以強制戒治
    ，嗣因毒品危害防制條例修正，而於93年1月9日報結釋放；
    起訴部分則經本院以92年度易字第266號判決判處有期徒刑7
    月確定。再因施用毒品案件，經本院分別以96年度易字第18
    29號、97年度易字第78號、97年度易字第1093號、97年度易
    字第1266號判決，各判處有期徒刑7月確定，嗣經送監接續
    執行，於99年3月12日縮刑期滿執行完畢。詎其仍不知悔改
    ，復基於施用第二級毒品甲基安非他命之犯意，於100 年1
    月26日某時許，在彰化縣埤頭鄉○○村○○○路7巷33號之
    住處，以將甲基安非他命放於玻璃吸食器燒烤後吸食之方式
    ，施用甲基安非他命1次。嗣於100年1月28日為警採集其尿
    液送驗，結果呈甲基安非他命陽性反應。
二、案經彰化縣警察局移送臺灣彰化地方法院檢察署檢察官偵察
    起訴。
    理  由
一、本件被告所犯係死刑、無期徒刑、最輕本刑為3 年以上有期
    徒刑以外之罪，其於準備程序就前揭被訴事實為有罪之陳述
    ，經受命法官告知簡式審判程序之旨，並聽取其與公訴人之
    意見後，本院認無不得或不宜改依簡式審判程序進行之處，
    爰依刑事訴訟法第273 條之1 第1 項、第284 條之1 ，裁定
    本案由受命法官獨任進行簡式審判程序，合先敘明。
二、上揭犯罪事實，業經被告於本院審理時坦承不諱，且其於10
    0年1月28日為警所採驗之尿液，經警方送請詮昕科技股份有
    限公司檢驗結果，確均呈安非他命、甲基安非他命陽性反應
    ，此有列管毒品人口尿液檢體採集送驗紀錄表及該公司濫用
    藥物尿液檢驗報告各2紙附卷可稽。參諸甲基安非他命經口
    服投與後，約70％於24小時內可自尿液中排出，又其尿液內
    含甲基安非他命成分之檢出，與投與甲基安非他命的量、個
    人體質、檢驗儀器之精密度有關，通常採尿化驗是否呈陽性
    反應，應以投與後24小時內所採者為宜，此亦有行政院衛生
    署藥物食品檢驗局（80）藥檢壹字第4529號函可查。揆諸前
    揭說明，足徵被告確實有於上開時日施用第二級毒品，被告
    上開施用第二級毒品甲基安非他命之犯行洵堪認定。
三、另犯毒品危害防制條例第10條施用第2級毒品之罪者，檢察
    官應先聲請法院裁定將被告令送勒戒處所觀察、勒戒，經觀
    察、勒戒後，認無繼續施用毒品傾向者，應即釋放，並為不
    起訴之處分或不付審理之裁定；認有繼續施用毒品傾向者，
    應由檢察官聲請法院裁定令入戒治處所施以強制戒治，且經
    觀察、勒戒或強制戒治執行完畢釋放後，5年內再犯第10 條
    之罪，檢察官應依一般刑事訴訟程序予以起訴論罪科刑，此
    觀諸毒品危害防制條例第20條第1項、第2項、第23條第2項
    前段規定自明。經查，本件被告前因施用毒品案件，經法院
    裁定送執行觀察、勒戒後，因認有繼續施用毒品之傾向，再
    以裁定令入戒治處所施以強制戒治，嗣經裁定停止戒治，所
    餘期間付保護管束，復經裁定撤銷保護管束施以強制戒治，
    於90年4月6日執行完畢釋放，並由台灣彰化地方法院檢察署
    檢察官以90年度戒毒偵字第676、677、678號為不起訴處分
    確定。被告五年內再因施用毒品案件，經同署檢察官聲請強
    制戒治並提起公訴，並經本院以92年度易字第266號判決判
    處有期徒刑7月確定。再因施用毒品案件，經本院分別以96
    年度易字第18 29號、97年度易字第78號、97年度易字第
    1093 號、97年度易字第1266號判決，各判處有期徒刑7月確
    定之事實，有臺灣高等法院被告前案紀錄表、臺灣彰化地方
    法院檢察署刑案資料查註紀錄表各1份附卷可參，其於前開
    觀察、勒戒、強制戒治執行完畢釋放後5年內，復犯本件施
    用第二級毒品罪，事證明確，應予依法論科。
四、查甲基安非他命為毒品危害防制條例第2條第2項所明定之第
    2級毒品，是核被告朱文山所為，係犯同條例第10條第2項之
    施用第2級毒品罪。被告於持有第2級毒品並進而施用，其持
    有之低度行為應為施用之高度行為所吸收，均不另論持有毒
    品之罪。次查，被告有事實欄所載論罪科刑執行情形，此有
    台灣高等法院被告全國前案紀錄表在卷可稽，其受有期徒刑
    執行完畢後，五年以內故意再犯本件有期徒刑以上之罪，為
    累犯，應依刑法第47條第1項規定加重其刑。爰審酌被告前
    有爰審酌被告前有施用毒品之不良素行，歷經觀察、勒戒、
    強制戒治後，仍未能徹底戒絕毒品，顯見意志不堅，有失政
    府制定毒品危害防制條例之立法美意，本不宜寬貸，惟念其
    施用毒品乃自戕一己之身體健康，尚未害及他人，且犯後坦
    承犯行，暨其智識程度、生活狀況等一切情狀，量處如主文
    所示之刑，並諭知易科罰金之折算標準，以資懲儆。
據上論斷，應依刑事訴訟法第299 條第1 項前段，毒品危害防制
條例第10條第2項，刑法第11條前段、第41條第1項、第47條第1
項，判決如主文。
本案經檢察官陳顗安到庭執行職務。
中    華    民    國   100    年    9     月    21    日
                  刑事第四庭    法      官  姚銘鴻
以上正本證明與原本無異。
如不服本判決應於收受判決後10日內向本院提出上訴書狀，並應
敘述具體理由；其未敘述上訴理由者，應於上訴期間屆滿後20日
內向本院補提理由書（均須按他造當事人之人數附繕本）「切勿
逕送上級法院」。
中    華    民    國   100    年    9     月    21    日
                                書  記  官  郭佳雯
附錄本案論罪科刑法條全文：
毒品危害防制條例第10條
施用第一級毒品者，處 6 月以上 5 年以下有期徒刑。
施用第二級毒品者，處 3 年以下有期徒刑。